【裁判字號】    97,審易,1717
【裁判日期】    971128
【裁判案由】    竊盜
【裁判全文】
臺灣桃園地方法院刑事判決            97年度審易字第1717號
公  訴  人  臺灣桃園地方法院檢察署檢察官
被      告  甲○○
指定辯護人  本院公設辯護人  陳瑞明
上列被告因竊盜案件，經檢察官提起公訴（97年度偵字第15918號
），本院判決如下：
    主  文
甲○○攜帶兇器竊盜，累犯，處有期徒刑拾月，扣案之小剪刀壹
支、鑰匙壹支均沒收。其餘被訴部分無罪。
    事  實
一、被告甲○○前有妨害自由、竊盜、侵占、強盜、毒品危害防
    制條例等前科，其中前(1)於民國93年間，因違反毒品危害防
    制條例案件，經本院以93年度訴字第1620號判決分別判處有
    期徒刑8 月、4 月，定應執行有期徒刑11月確定；(2)又於93
    年間，因妨害自由案件，經本院以94年度訴字第282 號判決
    判處有期徒刑4 月確定；(3)又於94年間，因竊盜案件，經本
    院以94年度桃簡字第1673號判決判處有期徒刑6 月確定；(4)
    另於94年間，因違反毒品危害防制條例案件，經本院以94年
    度訴字第2101號判決分別判處有期徒刑10月、6 月，定應執
    行有期徒刑1 年2 月確定；(5)再於94年間，因違反槍砲彈藥
    刀械管制條例案件，經本院以95年度桃簡字第56號判決判處
    有期徒刑4 月確定，上開編號(2)至(5)各罪經本院以96年度聲
    減字第1280號裁定各減為有期徒刑2 月、3 月、5 月、3 月
    、2 月，並定應執行有期徒刑1 年確定，並與上開編號(1)之
    罪接續執行，於96年8 月1 日徒刑執行完畢出監 (構成累犯
    )。
二、詎仍不知悔改，於97年6 月30日（起訴書誤載為96年6 月30
    日）17時許，基於意圖為自己不法所有之犯意，攜帶足以為
    兇器使用之小剪刀及鑰匙1 支，在桃園縣龜山鄉頂新國小圍
    牆旁，竊取丙○○所有而於同日上午，在桃園縣龜山鄉○○
    街與萬壽路2 段附近為不詳姓名年籍之人所竊取並置於實力
    支配下之車牌號碼AV-2936 號自用小客車，該車懸掛IV-125
    3 號車牌（該車牌係屬乙○○所有，於97年6 月底某日，在
    桃園縣大溪鎮瑞興里瑞興國宅停車場遭不詳姓名年籍之人竊
    取）。嗣為警於97年7 月5 日14時30分許，在桃園縣龍潭鄉
    ○○路399 巷底攔檢當場查獲，並扣得自用小客車乙部及懸
    掛於該贓車上之IV-1253 號車牌2 面，始悉上情。
三、案經桃園縣政府警察局龍潭分局報告臺灣桃園地方法院檢察
    署檢察官偵查後起訴。
    理  由
壹、程序部分
一、本案被告所犯之罪係屬刑事訴訟法第376 條第2 款之刑法第
    321 條第1 項第3 款之加重竊盜罪，其於準備程序中就被訴
    事實為有罪之陳述，爰依刑事訴訟法第284 條之1 規定獨任
    進行審判程序，先予敘明。
二、按傳聞法則之重要理論依據，在於傳聞證據未經當事人之反
    對詰問予以核實，乃予排斥，惟若當事人已放棄對原供述人
    之反對詰問權，於法院審判時表明同意該等傳聞證據可作為
    證據，基於證據資料愈豐富，愈有助於真實發現之理念，並
    貫徹刑事訴訟法修法加重當事人進行主義之精神，確認當事
    人對於證據能力有處分權之制度，傳聞證據經當事人同意作
    為證據，法院認為適當者，亦得為證據。另當事人於調查證
    據時，對於傳聞證據表示「沒有意見」、「不用再傳喚詰問
    」，而未於言詞辯論終結前聲明異議，應視為已有將該等傳
    聞證據採為證據之同意，此刑事訴訟法第159 條之5 定有明
    文。本案被告、辯護人於本院審理程序中已表示對卷內人證
    、書證、物證之證據能力均無意見，本院審理時，被告、辯
    護人對於被告以外之人於審判外之陳述之證據能力並未表示
    意見，迄本院辯論終結前，被告、辯護人亦未爭執本案證據
    之證據能力，依刑事訴訟法第159 條之5 第2 項之規定，應
    視為被告、辯護人已同意本案相關之傳聞證據均可作為證據
    ，本院斟酌本案卷內之證據並非非法取得，亦無證明力明顯
    過低之情形，且經本院於審判期日依法進行證據之調查、辯
    論，被告於訴訟上之程序權，已受保障，前揭各該證據，均
    得採為證據。
貳、有罪部分
一、訊據被告甲○○對上述犯罪事實坦承不諱，核與證人即被害
    人丙○○於警詢之證述相符，並有贓物認領保管單、桃園縣
    政府警察局龍潭分局搜索扣押筆錄、扣押物品目錄表各1 份
    及現場照片2 張在卷可稽，復有小剪刀及鑰匙各1 支扣案可
    資佐證，足認被告之自白與事實相符，堪以採信。本件事證
    明確，被告犯行堪以認定，應依法論科。
二、按刑法第321 條第1 項第3 款之攜帶兇器竊盜罪，係以行為
    人攜帶兇器竊盜為其加重條件，此所謂兇器，其種類並無限
    制，凡客觀上足對人之生命、身體、安全構成威脅，具有危
    險性之兇器均屬之，且祇須行竊時攜帶此種具有危險性之兇
    器為已足，並不以攜帶之初有行兇之意圖為必要（最高法院
    79年度台上字第5253號判決要旨參照）。是本案被告使用之
    小剪刀1 支係由金屬打造，質地堅硬，為足以殺傷人生命、
    身體之器械，乃屬具有危險性之兇器甚明。核被告所為，係
    犯刑法第321 條第1 項第3 款之攜帶兇器竊盜罪。又被告有
    事實欄所載之科刑執行資料，此有卷附臺灣高等法院被告前
    案紀錄表在卷可查，其受有期徒刑之執行完畢，5 年以內故
    意再犯本件有期徒刑以上之罪，為累犯，應依刑法第47條第
    1 項規定加重其刑。爰審酌被告素行欠佳，不思循正當途徑
    賺取財富，竊取他人物品，影響被害人之權利，危害社會安
    寧秩序，所為實屬非是，惟念其犯後坦認犯行，並參以所竊
    財物已由被害人領回，被害人損失尚非至鉅，暨其犯罪之動
    機、目的、手段等一切情狀，量處如主文所示之刑。又扣案
    小剪刀及鑰匙各1 支，被告甲○○自承為其所有供本件竊盜
    所用之物，依刑法第38條第1 項第2 款規定，予以宣告沒收
    之。
、無罪部分
一、公訴意旨另略以：被告甲○○另意圖為自己不法之所有，於
    97年6 月30日前某時，在桃園縣大溪鎮瑞興國宅停車場內，
    以不詳工具破壞乙○○所有，懸掛於自用小客車上之車牌號
    碼IV-1253 號自用小客車車牌2 面，嗣將該竊得車牌2 面懸
    掛於上揭竊得之AV-2936 號自小客車上，因認其就此部分亦
    涉刑法第320 條第1 項竊盜罪嫌云云。
二、按犯罪事實應依證據認定之，無證據不得推定其犯罪事實，
    刑事訴訟法第154條第2項定有明文；又認定犯罪事實之證據
    ，係指足以認定被告確有犯罪行為之積極證據，如未發現相
    當證據，或證據不足以證明，自不能以推測或擬制之方法，
    以為裁判基礎，此為最高法院40年度台上字第86號判例闡釋
    在案。且認定犯罪事實所憑之證據，雖不以直接證據為限，
    間接證據亦包括在內，然而無論直接證據或間接證據，其為
    訴訟上之證明，須於通常一般之人均不致有所懷疑，而得確
    信其為真實之程度者，始得據為有罪之認定，倘其證明尚未
    達到此一程度，而有合理之懷疑存在而無從使事實審法院得
    有罪之確信時，即應由法院為諭知被告無罪之判決，最高法
    院76年臺上字第4986號判例亦著有明文。再檢察官對於起訴
    之犯罪事實，仍應負提出證據及說服之實質舉證責任，倘其
    所提出之證據，不足為被告有罪之積極證明，或其指出證明
    之方法，無從說服法院以形成被告有罪之心證，基於無罪推
    定之原則，自應為被告無罪判決之諭知，有最高法院92年度
    臺上字第128 號判例可參。
三、衡諸公訴意旨認被告甲○○尚涉有前開犯行，無非係以證人
    乙○○於警詢中之證詞，及被告遭查獲時其駕駛之贓車係懸
    掛證人乙○○前開失竊之車牌等情，執為論據。質之被告甲
    ○○堅決否認有此部分竊盜犯行，辯稱：其竊取原車號AV-2
    936 號自小客車時，車牌IV-1253 號即懸掛於該車輛。經查
    ：證人乙○○係於事後察覺所有該車牌遭竊且不知何人所竊
    等情，有前開警詢筆錄在卷可憑，是證人乙○○之指述僅得
    證明該車牌顯係遭竊而未能證明被告甲○○確為行竊之人。
    甚按經驗法則係指吾人基於日常生活經驗習得之定則，非為
    個人主觀上之推測，此有最高法院31年度上字第1312號判例
    意旨可稽，究以被告持有系爭車牌原因本有多端，或係向他
    人買受、或係無償收受、或係他人放置，甚或竊取得來，其
    原因不一，不囿於竊盜取得一途，依通常經驗無從就被告持
    有贓物遽以忖度其來源，是尚難僅憑被告駕駛之車輛懸掛失
    竊之車牌2 面即認係被告竊取得來，遑論被告甲○○是否知
    悉該車牌係是否為贓物，從而，實難臆擬被告甲○○涉有此
    部分竊盜罪嫌。綜上所述，本件檢察官所提上開證據並不足
    以證明被告涉犯此部分竊盜犯行，且查無其他積極事證足資
    證明被告確有公訴人所指上開犯行。揆諸首揭說明，自屬不
    能證明被告此部分之竊盜犯罪，本院即應就此部分為被告無
    罪之諭知。
據上論斷，應依刑事訴訟法第284 條之1 、第299 條第1 項前段
、第301 條第1 項，刑法第321 條第1 項第3 款、第47條第1 項
、第38條第1 項第2 款，判決如主文。
本案經檢察官潘怡華到庭執行職務。
中    華    民    國    97    年    11    月    28    日
                    刑事庭  法  官  徐  培  元
以上正本證明與原本無異。
如不服本判決，應於判決送達後10日內向本院提出上訴狀（應附
繕本），其未敘述上訴理由者，應於上訴期間屆滿後20日內補提
理由書狀於本院，上訴於臺灣高等法院。
                            書記官  楊  美  慧
中    華    民    國    97    年    11    月    28    日
附錄本案論罪科刑法條全文
刑法第321條（加重竊盜罪）
犯竊盜罪而有左列情形之一者，處6 月以上、5 年以下有期徒刑
：
一  於夜間侵入住宅或有人居住之建築物、船艦或隱匿其內而犯
    之者。
二  毀越門扇、牆垣或其他安全設備而犯之者。
三  攜帶兇器而犯之者。
四  結夥三人以上而犯之者。
五  乘火災、水災或其他災害之際而犯之者。
六  在車站或埠頭而犯之者。
前項之未遂犯罰之。


司法院資訊處製作；財團法人民間司法改革基金會備份。
